# 固定资产计提减值的特殊情况处理！

提问人：茶前饭后 时间：2018-05-10 09:48:17
请教版主，一家公司因生产结构变化，生产某种产品的车间整体拆除，但同时与另外一家同类公司达成整体设备购买合作意向，并进行了价值评估，评估的方法是根据逐个设备的处置价值评估的，但截止日协议暂未签订，也就是说不能作为待出售非流动，截止日前根据评估报告情况显示，车间设备整体存在较大的减值，但不少一部分也存在增值的情况，截止日公司计提减值时只把减值的设备计提了减值，增值的设备不作处理。 问题：因为是整体设备收购，实际交易时是按照所有设备评估增减值合计数来作为对价的，那么截止日计提的减值是不是不符合事实？是不是应该按照减值额再减去部分设备的增值额进行计提减值?因为这样更符合事实。

回答人：chenyiwei
除非这些资产已经满足CAS 42规定的“处置组”的判断标准，否则在该车间已经停产，其各项资产已不再构成一个整体资产组的情况下，应以单项资产为基础计提减值准备，不同单项资产的增减值不能互相抵销。

提问人：跨度防护 时间：2018-05-10 23:11:53
陈版，意思是停产的话就得单项计提吗？

回答人：chenyiwei
已停产，且在可预见的未来不会再复产。这种情况下收回资产账面价值只有靠处置了。如果这些资产不构成一个整体处置组，就只有单项计提了。